【裁判字號】    95,抗,780
【裁判日期】    951228
【裁判案由】    本票裁定
【裁判全文】
臺灣臺北地方法院民事裁定             95年度抗字第780號
抗  告  人  巨盟國際商事有限公司
法定代理人  乙○○
相  對  人  甲○○
上列當事人間本票裁定事件，抗告人對於中華民國95年7月14日
本院95年度票字90940號裁定提起抗告，本院裁定如下：
    主  文
抗告駁回。
抗告程序費用新臺幣壹仟元由抗告人負擔。
    理  由
一、按執票人向本票發票人行使追索權時，得聲請法院裁定後強
    制執行，票據法第123條定有明文。又本票執票人，依前開
    規定，聲請法院裁定許可對發票人強制執行，性質上係屬非
    訟事件，此項聲請之裁定及抗告法院之裁定，僅依非訟事件
    程序以審查強制執行許可與否，並無確定實體上法律關係存
    否之效力，如發票人就票據債務之存否有爭執時，應由發票
    人另提起確認之訴，以資解決，最高法院57年台抗字第76號
    著有判例可資參照。
二、本件相對人主張：伊執有抗告人為發票人如原裁定所示之本
    票3紙，並免除做成拒絕證書，詎屆期提示未獲付款等情，
    依票據法第123條聲請裁定許可強制執行，已據提出本票3紙
    為證，原裁定予以准許，即無不合。抗告意旨略以：伊不知
    曾簽發系爭3張本票予相對人，爰否認其真正；又相對人亦
    未依法提示系爭本票，且伊與相對人間並無任何債權債務關
    係，相對人取得系爭本票顯係以惡意或無對價取得，自不得
    享有票據上之權利，況系爭本票其中1張到期日為91年12月
    15 日，該票據上之權利，已因罹於時效而消滅云云，所辯
    即使屬實，亦屬實體法上之爭執，揆諸上開說明，非本件非
    訟程序所得加以審究。又匯票上有免除做成拒絕證書之記載
    ，執票人雖仍應為承兌或付款之提示，但對於執票人主張未
    為提示者，應負舉證之責，此項規定於本票準用之（票據法
    第95 條、第124條參照），是系爭本票既載有「免除作成拒
    絕證書」字樣，則相對人稱業已提示，即無庸就曾為提示一
    節為何證明。本件仍應為許可強制執行之裁定。從而，抗告
    意旨指摘原裁定不當，求予廢棄，為無理由，應予駁回。
三、本件程序費用額確定為新台幣1,000元。
四、據上論結，本件抗告為無理由。依非訟事件法第21條第2項
    、第46條、第24條第1項，民事訴訟法第495條之1第1項、第
    449條第1項、第78條，裁定如主文。
中    華    民    國    95    年    12    月    28    日
                    民事第六庭審判長法    官   李昆曄
                                    法    官   曾部倫
                                    法    官   楊晉佳
以上正本係照原本作成。
如不服本裁定，僅得於收受本裁定正本送達後10日內，以適用法
規顯有錯誤為理由，向本院提出再抗告狀，（須附繕本一份及繳
納再抗告裁判費新台幣1,000元），經本院許可後始可再抗告。
中    華    民    國    95    年    12    月    28    日
                                    書記官  朱俶伶


司法院資訊處製作；財團法人民間司法改革基金會備份。
